【裁判字號】    98,簡上,181
【裁判日期】    980703
【裁判案由】    詐欺
【裁判全文】
臺灣臺北地方法院刑事判決             98年度簡上字第181號
上  訴  人  臺灣臺北地方法院檢察署檢察官
被      告  甲○○
上列被告因詐欺案件，檢察官不服本院於中華民國98年3月9日所
為98年度簡字第839 號第一審刑事簡易判決（聲請簡易判決處刑
案號：98年度偵緝字第393 號），提起上訴，本院管轄第二審合
議庭改適用通常程序審理，並自為第一審判決如下：
    主  文
原判決撤銷。
甲○○共同意圖為自己不法之所有，以詐術使人將本人之物交付
，處有期徒刑柒月。
    事  實
一、甲○○於民國97年2 月間，曾向自稱「李阿田」之姓名年籍
    不詳成年男子借款新台幣（下同）2萬5,000元，嗣因無力清
    償，應允「李阿田」向其提出借用帳戶之要求，竟與「李阿
    田」及其所屬詐騙集團之成員共同意圖為自己不法之所有，
    由「李阿田」陪同甲○○於同年4 月29日某時許，前往華泰
    商業銀行（下稱華泰銀行）松德分行（設臺北市○○區○○
    路65號）申請設立帳戶（帳號：0000-000000000號）後，當
    場將該帳戶之存摺、提款卡、密碼及印鑑章等資料交付「李
    阿田」，提供該詐騙集團成員使用，嗣該詐欺集團成員於同
    年4月29日某時許，自稱165反詐騙專線之人員，以電話聯繫
    乙○○，向乙○○佯稱有詐騙集團利用其家中電話洗錢，歹
    徒已遭逮捕，經通知其並未到場，須利用電話製作筆錄及書
    寫答辯書等語，未久，有另1 名自稱為臺中市警察局刑警隊
    長蔡宗熙之男子來電，向乙○○佯稱須立即將其所有帳戶及
    存款金額告知，並將帳戶內之款項暫時交由警方保管以保障
    權益等語，致使乙○○誤信為真，遂依指示前往臺灣銀行松
    江分行提款180萬 元匯入甲○○前揭帳戶內，嗣甲○○依「
    李阿田」之指示於同年5月2日前往華泰銀行永吉分行（設臺
    北市○○區○○路348號）臨櫃提領2筆金額各為90萬元（共
    計180萬元）之款項交付「李阿田」，「李阿田」則交付2萬
    元與甲○○作為報酬，嗣經乙○○發覺有異，始知遭騙，而
    報警循線查悉上情。
二、案經被害人乙○○訴由臺北縣政府警察局永和分局報告臺灣
    板橋地方法院檢察署檢察官呈請臺灣高等法院檢察署檢察長
    令轉臺灣臺北地方法院檢察署檢察官偵查後聲請逕以簡易判
    決處刑，經檢察官提起上訴，本院改適用第一審通常程序審
    理。
    理  由
一、上開事實，業據被告甲○○於檢察官偵訊及本院審理時坦承
    無訛，核與告訴人乙○○於警詢及本院審理時之指訴互核一
    致，復有臺灣銀行匯出匯款回條聯及被告之前開帳戶客戶對
    帳單各1 紙在卷可按，足見被告之自白確與事實相符，本案
    事證明確，被告犯行洵堪認定。
二、核被告所為，係犯刑法第339條第1項之詐欺取財罪。其與「
    李阿田」及其所屬詐騙集團之成員間，有犯意之聯絡及行為
    之分擔，應以共同正犯論處。
三、原審以被告犯罪事證明確，予以論罪科刑，固非無見。惟查
    ，該詐騙集團成員於前揭時、地，先後冒稱165 反詐騙專線
    之人員及臺中市警察局刑警隊長蔡宗熙等職銜，以此作為向
    告訴人詐騙之手段，及被告並因本案犯行而獲取2 萬元之報
    酬等事實，原審未予認定，且未審酌此等量刑之事由，容有
    未洽。檢察官據告訴人之請求上訴，以被告詐騙告訴人之金
    額高達180萬元，犯罪所生危害重大，原審僅量處有期徒刑5
    月，尚得易科罰金，量刑過輕，難認妥適，請求從重量刑，
    為有理由，且原判決既有上開可議之處，自應予以撤銷改判
    。
四、爰審酌被告貪圖己利，與「李阿田」及其所屬詐騙集團成員
    有犯意之聯絡，冒用國家公務機關人員對告訴人為詐欺犯行
    ，其手段惡劣，並提供其帳戶供該詐騙集團成員使用，且親
    自前往提領詐欺所得之款項交付「李阿田」，致使告訴人損
    失達180萬元，並從中獲取2萬元之報酬，迄今尚未與告訴人
    達成和解並賠償其損害，然被告未曾受有期徒刑以上刑之宣
    告，有臺灣高等法院被告前案紀錄表在卷可按，其素行良好
    ，且犯後業已坦承犯行，態度良好，再參酌其智識程度、生
    活狀況等一切情狀，量處如主文第2 項所示之刑，以示懲儆
    。
五、按簡易判決所科之刑以宣告緩刑、得易科罰金之有期徒刑及
    拘役或罰金為限，刑事訴訟法第449條第3項定有明文。本判
    決對被告所科處之刑，已逾有期徒刑6 月，且未予宣告緩刑
    ，亦不得易科罰金，揆諸前揭規定，不得適用簡易程序，應
    由本院改適用通常程序審理，並自為第一審判決。
據上論斷，應依刑事訴訟法第455條之1第1項、第3項、第369 條
第1項前段、第364條、第452條、第299條第1項前段，刑法第339
條第1項、第28條，刑法施行法第1條之1，判決如主文。
本案經檢察官郭昭吟到庭執行職務
中    華    民    國    98    年    7     月    3     日
                  刑事第十八庭  審判長法  官  胡宗淦
                                      法  官  林芳華
                                      法  官  彭慶文
上正本證明與原本無異。
如不服本判決應於收受送達後10日內向本院提出上訴書狀，並應
敘述具體理由；其未敘述上訴理由者，應於上訴期間屆滿後20日
內向本院補提理由書（均須按他造當事人之人數附繕本）「切勿
逕送上級法院」。告訴人或被害人如對於本判決不服者，應具備
理由請求檢察官上訴，其上訴期間之計算係以檢察官收受判決正
本之日期為準。
                                      書記官  陳怡君
中    華    民    國    98    年    7     月    3     日
參考法條：
中華民國刑法第339條
（普通詐欺罪）
意圖為自己或第三人不法之所有，以詐術使人將本人或第三人之
物交付者，處5年以下有期徒刑、拘役或科或併科1千元以下罰金
。
以前項方法得財產上不法之利益或使第三人得之者，亦同。
前二項之未遂犯罰之。


司法院資訊處製作；財團法人民間司法改革基金會備份。
